ACORDAO-COMPLETO-2382956

ACÓRDÃO DE RELAÇÃO

ACÓRDÃO DE RELAÇÃO 13335/2019 ATA 40/2019 - PRIMEIRA CÂMARA

Acórdão 13335/2019-TCU-Primeira Câmara
Trata-se de recursos de reconsideração, interpostos pela Federação das Associações Comerciais e Industriais do DF, Jozé Tomas do Nascimento e Jair José da Silveira Júnior contra os itens 9.3, 9.3.1, 9.3.2, 9.4 e 9.5 do Acórdão 3755/2019-TCU-Primeira Câmara, por meio do qual esta Corte de Contas julgou suas contas irregulares, imputando-lhes débito e multa (peça 56) .
Considerando que, regularmente notificado, em 7/6/2019 (peça 65) , da deliberação recorrida (Acórdão 3755/2019-TCU-Primeira Câmara) , o Sr. Jozé Tomas do Nascimento somente compareceu aos autos em 27/6/2019, oportunidade em que protocolizou seu recurso de reconsideração (peça 73) ;
Considerando que o prazo para a interposição desse recurso é de 15 (quinze) dias, nos termos do art. 285 do Regimento Interno do TCU;
Considerando que "a data de início do prazo é contada a partir do primeiro dia em que houver expediente no Tribunal", nos termos do art. 19, § 3º, da Resolução TCU 170/2004, o termo a quo para análise da tempestividade foi o dia 10/6/2019, sendo certo que o termo final para sua interposição se deu no dia 24/6/2019;
Considerando que argumento novo ou tese jurídica nova não podem ser considerados fatos novos, vez que não representam documentos ou acontecimentos cujo conhecimento se daria posteriormente à decisão recorrida;
Considerando que os documentos trazidos aos autos pelo recorrente não demonstram a superveniência de fatos novos, razão pela qual a intempestividade constatada não pode ser afastada, a teor do art. 285, § 2º, do Regimento Interno/TCU;
Os Ministros do Tribunal de Contas da União, quanto ao processo a seguir relacionado, ACORDAM, por unanimidade, com fundamento nos arts. 32, inciso I e parágrafo único, e 33 da Lei 8.443/1992, e nos arts. 143, inciso IV, alínea "b" e § 3º, 277, inciso I, e 285, caput e § 2º, do Regimento Interno do TCU, de acordo com os pareceres emitidos nos autos, em:
conhecer dos recursos de reconsideração interpostos pela Federação das Associações Comerciais e Industriais do DF - FACIDF e por Jair José da Silveira Júnior (peças 72 e 75) , suspendendo-se, para os recorrentes e demais responsáveis solidários, os efeitos dos itens 9.3, 9.3.1, 9.3.2, 9.4 e 9.5 do Acórdão 3755/2019-TCU-Primeira Câmara;
não conhecer do recurso de reconsideração interposto por Jozé Tomas do Nascimento, por restar intempestivo e não apresentar fatos novos;
comunicar aos órgãos/entidades eventualmente cientificados do acórdão recorrido acerca do efeito suspensivo concedido em face dos recursos manejados pela Federação das Associações Comerciais e Industriais do DF - FACIDF e por Jair José da Silveira Júnior;
encaminhar cópia desta deliberação, acompanhada da instrução da unidade técnica, aos recorrentes; e
encaminhar os autos à Serur para análise de mérito dos recursos interpostos pela Federação das Associações Comerciais e Industriais do DF - FACIDF e por Jair José da Silveira Júnior, após a adoção da medida especificada na alínea "c" supra.
1. Processo TC-Processo 005.872/2015-4 (TOMADA DE CONTAS ESPECIAL) 
	1.1. Responsáveis: Federação das Associações Comerciais e Industriais do DF (38.050.233/0001-71) ; Jair José da Silveira Júnior (XXX.189.701-XX) ; José Sobrinho Barros (XXX.254.841-XX) ; Jozé Tomas do Nascimento (XXX.476.223-XX) ; Manoel Valdeci Machado Elias (XXX.653.381-XX) .
	1.2. Recorrentes: Federação das Associações Comerciais e Industriais do DF (38.050.233/0001-71) ; Jozé Tomas do Nascimento (XXX.476.223-XX) ; Jair José da Silveira Júnior (XXX.189.701-XX) .
	1.3. Entidade: Serviço de Apoio às Micro e Pequenas Empresas do Distrito Federal.
	1.4. Relator: Ministro Vital do Rêgo.
	1.5. Representante do Ministério Público: Subprocurador-Geral Paulo Soares Bugarin
	1.6. Relator da deliberacao recorrida: Ministro Walton Alencar Rodrigues
	1.7. Unidade Técnica: Secretaria de Recursos (Serur) .
	1.8. Representação legal: Wilson Corrêa de Araújo Neto (OAB/PE 17.893) ; Francisco Bezerra Marrocos (OAB/DF 2.469) ; Alexandre Garcia da Costa José Jorge (OAB/DF 14.428) e outros.
	1.9. Determinações/Recomendações/Orientações: não há.

Primeira Câmara

Federação das Associações Comerciais e Industriais do DF (38.050.233/0001-71); Jair José da Silveira Júnior (XXX.189.701-XX); José Sobrinho Barros (XXX.254.841-XX); Jozé Tomas do Nascimento (XXX.476.223-XX); Manoel Valdeci Machado Elias (XXX.653.381-XX).

ACORDAO-COMPLETO-2388354

Acórdão 488/2020 - Primeira Câmara

ACORDAO-COMPLETO-2435269

Acórdão 12523/2020 - Primeira Câmara

ACORDAO-COMPLETO-2406603

Acórdão de Relação 4930/2020 - Primeira Câmara

Acórdão de Relação

VITAL DO RÊGO

Ministro Walton Alencar Rodrigues

Wilson Corrêa de Araújo Neto (OAB/PE 17.893); Francisco Bezerra Marrocos (OAB/DF 2.469); Alexandre Garcia da Costa José Jorge (OAB/DF 14.428) e outros.

Subprocurador-Geral Paulo Soares Bugarin

TOMADA DE CONTAS ESPECIAL (TCE)

Secretaria de Recursos (Serur).